【裁判字號】    95,訴,3618
【裁判日期】    950609
【裁判案由】    給付租金等
【裁判全文】
臺灣臺北地方法院民事判決              95年度訴字第3618號
原      告  甲○○○保險股份有限公司
法定代理人  丁○○
訴訟代理人  丙○○
被      告  國票綜合證券股份有限公司
                        1樓
法定代理人  戊○○
訴訟代理人  乙○○
上列當事人間請求給付租金等事件，本院於九十五年五月九日言
詞辯論終結，判決如下：
    主  文
被告應給付原告新台幣柒拾捌萬元，及自民國九十五年四月七日
起至清償日止，按年息百分之五計算之利息。
被告應自民國九十五年三月十六日起至返還高雄市○○○路213
號1樓予訴外人僑程企業股份有限公司止，按月給付原告新台幣
拾捌萬元。
訴訟費用由被告負擔。
本判決第一項於原告以新台幣貳拾陸萬元為被告供擔保後，得假
執行。
    事實及理由
一、原告起訴主張：訴外人僑程企業股份有限公司（下稱僑程公
    司）積欠原告借款，經本院以93年度訴字第2027號判決僑程
    公司應給付原告新台幣（下同）5,783,168元確定，後原告
    於知悉僑程公司將其所有坐落高雄市○○○路213號1樓（下
    稱系爭房屋）出租給被告，即依據台灣高雄地方法院93年度
    執字第61767號債權憑證為執行名義聲請強制執行僑程公司
    於被告公司應領之租賃所得債權，並經台灣高雄地方法院民
    事執行處於民國（下同）94年3月4日、94年5月3日以94雄院
    貴民水字第94執第11367號執行命令，扣押僑程公司於被告
    公司每月應領之租賃所得，並核發債權移轉命令，原告得逕
    向被告公司收取，被告原亦依債權移轉命令按月給付原告租
    金180,000元至94年11月15日止。惟被告竟具狀聲明異議謂
    僑程公司與被告之房屋租賃契約已於94年11月15日期滿終止
    ，原移轉命令失其效力，而拒絕交付94年11月16日以後之租
    金予原告，然經原告實際察訪，被告中正分公司實際上仍於
    上址營業，並未遷空交還房屋予僑程公司，故爰依強制執行
    法第120第2項規定，請求被告給付94年11月16日至95年3月
    15 日共4個月租金720,000元及法定遲延利息，並自95年3月
    16 日起至被告公司搬離止，按月給付180,000元等語，並聲
    明如主文所示。
二、被告則以：被告與僑程公司所定的租賃契約期間為89年11月
    16 日至94年11月15日止，被告並均依高雄地方法院所發之
    94年執字第11367號執行命令將上開租金給付給原告，然該
    上開租賃契約至94年11月15日既已終止，則至94年11月15日
    終止後該債權已消滅，僑程公司已無法再依該債權向被告請
    求每月180,000元之租金給付，則原告自亦不能再向被告請
    求收取每月180,000元之租金，依強制執行法第115條之1規
    定「債權未受清償部分，移轉命令失其效力」，則原告依執
    行命令請求被告給付租金即無理由等語置辯。並聲明：原告
    之訴駁回。
三、訴外人僑程公司因積欠原告借款，經本院以93年度訴字第20
    27號判決僑程公司應給付原告5,783,168元確定，嗣因僑程
    公司將系爭房屋出租給被告，租賃期間為89年11月16日至94
    年11月15日止，每月租金180,000元，原告即依據台灣高雄
    地方法院93年度執字第61767號債權憑證為執行名義，聲請
    強制執行僑程公司於被告公司應領之上開租賃所得債權，嗣
    經台灣高雄地方法院民事執行處於94年3月4日、94年5月3日
    以94雄院貴民水字第94執第11367號執行命令扣押上開租賃
    所得，並核發債權移轉命令，原告得逕向被告公司收取，而
    94 年11月15日租賃期屆滿後，僑程公司仍將系爭房屋出租
    予被告，租賃期間自94年11月16日起至95年5月15日止，每
    月租金仍為180,000元，惟被告以移轉命令失其效力為由拒
    絕繼續給付租金給原告等情，有台灣高雄地方法院94年3月4
    日、94年5月3日之94雄院貴民水字第94執第11367號執行命
    令、僑程公司與被告89年11月1日及94年11月16日簽訂之租
    賃契約、公司基本資料查詢表等附卷可參，且為兩造所不爭
    執，自堪信為真實。被告雖辯稱因原來租賃期間屆滿、故移
    轉命令失其效力云云，然查：台灣高雄地方法院94年3月4日
    94 雄院貴民水字第94執第11367號執行命令乃「禁止債務人
    僑程公司在如說明所列債權金額範圍內，收取對第三人國票
    綜合證券股份有限公司中正分公司之租賃所得金債權或為其
    他處分，第三人亦不得對債務人清償」，而同年5月3日執行
    命令主旨則是「債務人僑程公司於第三人每月應領之租賃所
    得，應依本令令按各債權比例移轉於債權人甲○○○保險股
    份有限公司（其債權額、利息、違約金均詳如前執行命令，
    如前已收取並應扣除）」，是以上開執行命令及移轉命令，
    係禁止僑程公司收取對被告之每月租賃所得，並將該每月租
    賃所得移轉給原告，並未限於「89年11月16日至94年11月15
    日止之租賃所得」，且僑程公司於94年11月16日後仍將系爭
    房屋出租予被告並收取租金，即難謂僑程公司喪失對被告收
    取租金之權利，則原告自得繼續依上開移轉命令收取僑程公
    司對被告之租金，被告主張依強制執行法第115條之1第2項
    規定「移轉命令失其效力」云云，即不足採。
四、從而，原告依據上開執行命令請求被告給付如主文所示之金
    額及自起訴狀繕本送達翌日（即95年4月7日）起至清償日止
    ，按年息百分之5計算利息，並自95年3月16日起至被告遷空
    交還系爭房屋予僑程公司止，按月給付原告180,000元，為
    有理由，自應准許。
五、因本案事證已臻明確，兩造其餘主張陳述及所提之證據，經
    本院斟酌後，認與判決結果不生影響，均毋庸再予論述，附
    此敘明。
六、原告陳明願供擔保以代釋明聲請宣告假執行，經核與規定相
    符，爰酌定相當之擔保金額予以宣告。
七、結論，本件原告之訴為有理由，並依民事訴訟法第78條、第
    390條第2項規定，判決如主文。
中    華    民    國    95    年    6     月    9     日
                  民事第五庭    法  官  蔡如琪
以上正本係照原本作成
如對本判決上訴，須於判決送達後20日內向本院提出上訴狀
中    華    民    國    95    年    6      月   9     日
                                書記官  劉寶鈴


司法院資訊處製作；財團法人民間司法改革基金會備份。
